台灣高等法院刑事裁定　　　　　　　　　　　　　　 九十一年度抗字第五九號
　　抗　告　人
　　即　被　告　甲○○
右列抗告人因詐欺案件，不服台灣板橋地方法院中華民國九十一年八月三十日所為裁
定（九十一年度聲字第一三○○號），提起抗告，本院裁定如左：
    主  文
抗告駁回。
    理  由
一、本件聲請及抗告意旨如抗告狀所載(詳如附件)。
二、原裁定則以：(一)、抗告人即被告甲○○在原審聲請原審九十年度易字第三三六六
    號案件之承審法官自審理案件之初，即有偏頗之虞，於民國九十一年六月二十日
    庭訊時，更係屢次大聲斥責被告浪費開庭時間，且制止被告發言，致被告無法對
    告訴人之陳述提出完全之答辯等語。然查該案自承審法官收案後，分別定於九十
    年十一月一日、同年十二月二十七日、九十一年三月十二日（僅該次未傳喚被告
    ）、同年五月二十三日、同年六月二十日、同年七月二十三日開庭，聲請人泛稱
    承審法官自案件審理之初即有偏頗之虞，顯係個人臆測之詞，洵不足取。(二)、聲
    請人復以該案存有追訴權時效之疑慮，辯護人於九十年十一月一日第一次開庭時
    ，即表明希望承審法官先就程序予以審酌，倘程序無虞，再行審酌實體部分，嗣
    於同年十二月二十七日第二次開庭時，承審法官僅先表示程序部分並無問題，會
    於判決中交待等，即直接調查實體部分，然辯護人本於程序問題應優先於實體審
    酌之原則，認為程序問題尚未釐清之前，希望承審法可就程序部分先表明部分心
    證，惟法官對於被告及辯護人所提之程序答辯，於尚未深入審酌有無理由之前，
    即主觀認定不可能有程序上之瑕疵等語。但依聲請人所述，承審法官既已表示將
    在判決中交待理由，足認承審法官確有審酌該案之追訴權時效問題。聲請人尚不
    得以承審法官未能即時為有利被告之認定，即認有遭不公平裁判之虞。(三)、聲請
    人於九十一年六月二十日庭訊時具狀請求傳訊證人陳寶貴及請求函調告訴人於臺
    灣省合作金庫中和支庫帳戶七十九年一月至八十年六月間之交易往來資料等，而
    承審法官於同年六月二十一日即批示函合作金庫中和支庫調閱聲請人所請求調閱
    之上開資料，及查證人陳寶貴之戶籍地點，並通知其應於同年七月二十三日到庭
    應訊，而證人陳寶貴亦於所定期日到庭應訊，是承審法官就聲請人所請求調查之
    事項已盡調查之能事，實無偏頗之虞。(四)、至承審法官於九十一年三月十二日雖
    僅通知證人張秋林、邱正順，並未同時傳喚聲請人即被告，然就案件應傳訊何證
    人、何時傳訊等，係屬法官訴訟上之指揮，承審法官雖未同時傳喚聲請人，其訴
    訟指揮並無不當。況該案尚未審結，聲請人本得對該證人之證詞表示意見，亦得
    請求與證人對質，是對聲請人訴訟之防禦並無影響。又承審法官諭知告訴人應指
    明證據，既係踐行刑事訴訟法有關職權調查證據之規定，其訴訟指揮並無不當。
    因以抗告人之聲請為無理由，而予駁回。
二、本件抗告意旨略以：(一)原裁定對於抗告人所指承審法官偏頗之情，並未逐一論列
    ，實有違誤；(二)有關追訴權時效問題，承審法官未依法論理，反以無關之檢察官
    績分作為程序爭點之說明理由，實有未當；(三)抗告人依法聲請調查有利證據時，
    承審法官於尚未決定准駁之前，即表示抗告人係在浪費法庭及告訴人之時間，將
    因此認定抗告人犯後態度不佳，加重刑責，足見承審法官於調查證據前，已形成
    不利抗告人之心證，確有偏頗之情云云，提起抗告，請求撤銷原裁定，另為適法
    之處置。
三、按當事人聲請法官迴避，以有刑事訴訟法第十八條第一款、第二款所列情形之一
    者為限。次按刑事訴訟法第十八條第二款規定，得聲請法官迴避之原因，所謂「
    足認其執行職務有偏頗之虞者」，係指以一般通常人所具有之合理觀點，對於該
    承辦法官能否為公平之裁判，均足產生懷疑，且此種懷疑之發生，存有其安全客
    觀之原因，而非僅出諸當事人自己主觀之判斷者，始足當之，至於訴訟上之指揮
    乃專屬於法院之職權，當事人之主張、聲請，在無礙於事實之確認以及法的解釋
    適用之範圍下，法院固得斟酌其請求以為訴訟之進行，但仍不得以此對當事人之
    有利與否，作為其將有不公平裁判之依據，更不得以此訴訟之進行與否而謂有偏
    頗之虞聲請法官迴避，最高法院七十九年度台抗字第三一八號判例意旨可資參照
    。
四、且查：(一)、原裁定就抗告人聲請之理由，均已詳細說明，抗告人空言指摘原裁定
    未就其聲請意旨逐一論列，尚不足取。(二)又有關追訴權時效問題，承審法官已表
    明將在判決中說明，為抗告人所不否認，足認承審法官確有審酌該案之追訴權時
    效問題，於法尚無違誤，不能以法院尚未依其主張而先下結論即指係有偏頗情形
    。況法院何時就該案之告訴是否有瑕疵為判斷係其訴訟指揮權，刑事訴訟法亦未
    限制法院必須在辯論終結前先裁判告訴是否合法，因之法院未依辯護人當庭要求
    終結案件，仍行查證，即無任何違法。抗告人指法院未依其聲請即行結案係有偏
    頗之虞，顯難憑採。(三)另抗告人於九十一年六月二十日庭訊時具狀請求傳訊證人
    陳寶貴及請求函調告訴人於臺灣省合作金庫中和支庫帳戶七十九年一月至八十年
    六月間之交易往來資料等，而承審法官於同年六月二十一日即批示函合作金庫中
    和支庫調閱聲請人所請求調閱之上開資料，並調查證人陳寶貴之戶籍地點，以通
    知其到庭應訊，而證人陳寶貴亦已於所定期日到庭，則抗告人指稱之承審法官有
    偏頗之虞，顯係個人臆測之詞。(四)抗告人雖指摘原承審法官一再就被告不利之處
    加以質問於抗告人，係有偏頗之虞云云，惟查法院必須就檢察官起訴及相關之事
    實及事證訊問被告，以提供被告有辯解、辯明及澄清之機會，不能以法院就被告
    不利部分之事實加以訊問，即指係有偏頗情形。是原法院以裁定駁回抗告人聲請
    ，尚無不當，抗告人抗告意旨指摘原裁定不當，核無理由，應予駁回。
據上論斷，應依刑事訴訟法第四百十二條，裁定如主文。
中      華      民      國    九十一    年      十      月    二十四    日
                              台灣高等法院刑事第十庭
                                  審判長法  官  溫  耀  源
                                        法  官  黃  金  富
                                        法  官  何  菁  莪
右正本證明與原本無異。
不得抗告。
                                        書記官  鐘  麗  芳
中      華      民      國    九十一     年     十      月    二十九    日
